【裁判字號】    91,訴,1747
【裁判日期】    920321
【裁判案由】    毒品危害防制條例
【裁判全文】
台灣桃園地方法院刑事判決                        九十一年度訴字第一七四七號
    公  訴  人  臺灣桃園地方法院檢察署檢察官
    被      告  甲○○
右列被告因違反毒品危害防制條例案件，經檢察官提起公訴（九十一年度毒偵字第一
００七號、第二三八０號），本院判決如左：
    主  文
甲○○連續施用第一級毒品，處有期徒刑捌月，扣案夾練袋貳個、吸管壹支、海洛因
放置盒壹個，均沒收。又施用第二級毒品，處有期徒刑肆月。應執行有期徒刑拾月，
扣案夾練袋貳個、吸管壹支、海洛因放置盒壹個，均沒收。
    事  實
一、甲○○前曾於民國八十六年間因煙毒案件，經法院判處有期徒刑三年一月，嗣經
    通緝到案執行結果，於九十年三月九日假釋在外，尚未執行完畢（假釋期間期滿
    為九十一年七月十一日，非累犯），復於八十七年間因施用第一級毒品海洛因案
    件，經依本院裁定送觀察、勒戒後，認有繼續施用毒品傾向，再經裁定令入戒治
    處所施以強制戒治，旋又裁定停止戒治，並交付保護管束在外，嗣保護管束期滿
    ，未經撤銷，由本院於八十九年七月十七日以八十八年度訴緝字第二三號判決免
    刑確定在案，另因施用第二級毒品安非他命案件，經台灣高等法院援用上開勒戒
    及戒治結果，於八十九年五月十一日以八十七年度上易字第四０八三號判決免刑
    確定在案。詎甲○○仍不知悔改，又基於施用第一級毒品海洛因之概括犯意，自
    前開免刑判決確定後五年內之九十一年四月底某日起至同年九月二日止，連續在
    其桃園縣平鎮市中正里一二八號居處施用海洛因；約每星期一次。再另行基於施
    用第二級毒品安非他命之犯意，於九十一年四月二十五日晚間十時許起回溯九十
    六小時內某時，在桃園縣不詳地點施用安非他命一次。嗣先於九十一年四月二十
    五日晚間八時許，為警在其上開住處查獲；繼而於九十一年九月三日下午二時許
    ，因另案為警帶回桃園縣警察局中壢分局內壢派出所調查時，發現其所有供施用
    海洛因所用之夾練袋二個、吸管一支、海洛因放置盒一個，而再次查獲。
二、案經桃園縣警察局、桃園縣警察局中壢分局分別報請台灣桃園地方法院檢察署檢
    察官偵查起訴。
    理  由
一、訊據被告甲○○坦承於右揭時地，施用第一級毒品海洛因之犯行不諱，惟否認有
    何施用第二級毒品安非他命之事實。辯稱：我只有用海洛因，沒有用安非他命云
    云。經查，被告於右揭時地多次施用海洛因之事實，已經其自承在卷，且經警分
    別於九十一年四月二十五日、九十一年九月三日，二次採集其尿液送驗結果，亦
    呈嗎啡陽性反應，有桃園縣衛生局出具之尿液檢驗報告二份附卷可稽，此外復有
    夾練袋二個、吸管一支、海洛因放置盒一個扣案可資佐證，其施用海洛因之犯行
    ，已足認定。次查，被告上開尿液經桃園縣衛生局檢驗結果，亦呈甲基安非他命
    陽性反應，而本院依職權將尿液再度送法務部調查局，以氣相層析質譜儀分析法
    複驗結果，仍呈甲基安非他命陽性反應，有該局出具之鑑驗通知書在卷可考，而
    氣相層析質譜儀分析法，乃目前在確認藥物篩檢結果時，最常採用之確認方法，
    在良好的操作條件下，以氣相層析質譜儀作藥物及其代謝物之定性及定量分析，
    幾乎不會有偽陽性反應產生，此有行政院國軍退除役官兵輔導委員會台北榮民總
    醫院八十三年四月七日（八三）北總內字第○三○五九號函可稽，是被告尿液經
    上開初驗、複驗確認後，應足認定其尿液中含有甲基安非他命成分，從而可認其
    確有施用安非他命之事實；被告所辯應不足採。末查，被告前曾因施用第一級毒
    品海洛因案件，經依本院裁定送觀察、勒戒後，認有繼續施用毒品傾向，再經裁
    定令入戒治處所施以強制戒治，旋又裁定停止戒治，並交付保護管束在外，嗣保
    護管束期滿，未經撤銷，由本院於八十九年七月十七日以八十八年度訴緝字第二
    三號判決免刑確定在案；另因施用第二級毒品安非他命案件，經台灣高等法院援
    用上開勒戒及戒治結果，於八十九年五月十一日以八十七年度上易字第四０八三
    號判決免刑確定在案，此後在外期間，又再犯本件施用第一、二級毒品犯行，則
    有台灣桃園地方法院檢察署刑案資料查註記錄表、台灣高等法院被告全國前案記
    錄表、台灣高等法院八十七年度上易字第四０八三號判決書各一份在卷可佐。綜
    上所述，本件事證已臻明確，被告所辯尚不足採信，其犯行均堪予認定。
二、核被告甲○○所為，係犯毒品危害防制條例第十條第一、二項之罪。持有安非他
    命及海洛因之低度行為，分別為施用之高度行為所吸收，均不另論罪。其多次施
    用海洛因犯行，時間密接、所犯構成要件相同罪名，顯係基於概括犯意而為，應
    依連續犯之規定以一罪論。公訴人雖僅敘及被告於九十一年九月二日最後一次施
    用海洛因之犯行，未敘及被告自九十一年四月底起至同年九月二日前多次施用海
    洛因之事實，惟此部份犯罪事實與前開論罪科刑部分之事實間，有連續犯裁判上
    一罪之關係，本院自得併予審酌。被告所犯上開二罪間方法互異，行為不同，係
    分別起意，應分論併罰。爰審酌被告經觀察勒戒、強制戒治後仍再犯罪，顯見戒
    毒意志不堅，及其犯罪戕害自身，尚無害及他人，且犯罪後坦承部分犯行，態度
    良好等一切情狀，酌情各量處如主文所示之刑，以資懲儆，並定其應執行之刑。
    扣案夾練袋二個、吸管一支、海洛因放置盒一個均屬被告所有，惟均無毒品殘留
    ，此經其陳明在卷，並均為供被告施用海洛因之物，依刑法第三十八條第一項第
    二款規定沒收。
據上論斷，應依刑事訴訟法第二百九十九條第一項前段，毒品危害防制條例第十條第
一項、第二項，刑法第十一條前段、第五十六條、第五十一條第五款、第三十八條第
一項第二款，判決如主文。
本案經檢察官魏雯祈到庭執行職務
中        華        民        國    九十二    年    三    月    廿一    日
                                      台灣桃園地方法院刑事第五庭
                                          法  官    陳彥宏
右正本證明與原本無異。
如不服本判決，應於判決送達後十日內向本院提出上訴狀( 應附繕本 )，上訴於
臺灣高等法院。
                                    書記官   翁其良
中        華        民        國    九十二    年    三    月    二十一  日
論罪科刑法條：毒品危害防制條例第十條第一、二項
毒品危害防制條例第十條
施用第一級毒品者，處六月以上五年以下有期徒刑。
施用第二級毒品者，處三年以下有期徒刑。


司法院資訊處製作；財團法人民間司法改革基金會備份。
